# 求助陈版主：关于非同一控制下企业合并过程中无形资产的辨认

提问人：yhzhuwei 时间：2020-03-30 08:05:21
我司以 80 万元收购了一家公司持有其80%的股权，将其纳入合并报表。被收购方的注册资本 100 万元，对原股东负债 720 万元，公司历年来形成资产约为 300 万元
未分配利润为负 520 万元。收购该公司的主要原因系该公司与当地村委会签订了长期的较为
且金额较为便宜的土地租赁合同。目前来看该合同的租赁价格明显低于市场行情价。
按照企业合并的相关准则解释及要求：
非同一控制下的企业合并中，购买方在对企业合并中取得的被购买方资产进行初始确认时，
应当对被购买方拥有的但在其财务报表中未确认的无形资产进行充分辨认和合理判断，满足以下条件之一的，应确认为无形资产：
(一)源于合同性权利或其他法定权利；
(二)能够从被购买方中分离或者划分出来，并能单独或与相关合同、资产和负债一起，用于出售、转移、授予许可、租赁或交换。
企业应当在附注中披露在非同一控制下的企业合并中取得的被购买方无形资产的公允价值及其公允价值的确定方法。
是否在合并过程中 将部分溢价确认为源于合同性权利而形成的无形资产而减少商誉的金额？

回答人：chenyiwei
可以这样理解，可以聘请评估机构评估该项“有利的租赁权”的公允价值，在合并报表层面确认为无形资产，在租约的剩余年限内摊销。